臺灣桃園地方法院民事裁定　　　　　　　 95年度抗字第152號
抗　告　人　乙○○
相　對　人　新竹國際商業銀行股份有限公司
法定代理人　甲○○
代　理　人　吳志揚　律師
上列抗告人因與相對人間聲請拍賣抵押物，抗告人對於民國83年
3月18日本院所為83年度拍字第227號民事裁定提起抗告，本院裁
定如下：
    主  文
抗告駁回。
抗告程序費用新臺幣壹仟元由抗告人負擔。
　　理  由
一、本件抗告意旨略以：系爭抵押權並非由抗告人與相對人設定
    ，有關系爭借款及擔保物權等項，抗告人全然不知，又原審
    裁定即83年度拍字第227 號係83年3 月18日作成，迄今已逾
    10餘年，今未重為裁定，乃逕再為送達，為此於法定期間內
    提起抗告等語。
二、查原裁定即83年度拍字第227 號民事裁定經本院依址送達文
    書結果，於民國83年3 月26日因抗告人遷移新址不明，以致
    原件遭退回而無法送達，有送達回證及郵件信封在卷可佐。
    嗣相對人於95年6 月29日聲請本院就原裁定再為送達，該裁
    定於95年7 月11日寄存送達於台北市政府警察局大同分局建
    成派出所，亦有送達回證一紙在卷可按，依民事訴訟法第13
    8 條第2 項規定，寄存送達，自寄存之日起，經10日發生效
    力，是原審裁定已於95年7 月1 日送達於抗告人，則加計在
    途期間3 日，抗告人應於原審裁定送達後之13日不變期間內
    即95年8 月3 日前提起抗告，查抗告人於95年8 月2 日提出
    抗告，有本院收狀章日期戳記蓋於抗告狀可稽，則抗告人提
    起本件抗告未逾抗告期間，其抗告應屬合法，先予敘明。
三、按抵押權人聲請拍賣抵押物之裁定，係屬非訟事件，祗須其
    抵押權已經依法登記，並依登記之清償期業已屆滿而未受清
    償時，法院即應為准許拍賣抵押物之裁定，如對於此項法律
    關係有爭執者，應由有爭執之人提起訴訟，以求解決，不得
    僅依抗告程序聲明其有爭執，並據為廢棄拍賣裁定之理由（
    最高法院58年台抗字第524 號、51年台抗字第269 號判例參
    照）。本件相對人主張抗告人前於80年12月18日及81年11月
    19日與匯舜股份有限公司、章崇鈺、章陳雲霞以如原裁定附
    表所示之不動產（下稱系爭不動產）為向相對人所負借款之
    擔保，分別設定本金最高限額新台幣（下同）700,000,000
    元、300,000,000 元之抵押權（下稱系爭抵押權），經依法
    辦畢登記在案，茲因抗告人對其負如原審附表(一)所示之債務
    債（下稱系爭欠款），並已屆清償期而未為清償，爰提出他
    項權利證明書、不動產登記簿謄本、抵押權設定契約書、借
    據影本各1 件為證，聲請本院裁定准予拍賣抗告人所有系爭
    不動產，經本院以83年度拍字第227 號受理並裁定准予拍賣
    在案，於法並無不合。抗告人謂系爭抵押權並非由抗告人與
    相對人設定，有關系爭借款及擔保物權等項，抗告人全然不
    知等語，係屬實體上爭執事項，揆諸前開判例意旨，應由抗
    告人另行起訴解決，非本件非訟程序所得審究。從而，抗告
    人以上開理由提起本件抗告，為無理由，應予駁回。
四、據上論結，本件抗告為無理由，依非訟事件法第46條、第21
    條第2 項、第24條第1 項，民事訴訟法第495 條之1 第1 項
    、第449 條第1 項、第95條、第78條，裁定如主文。
中　　華　　民　　國　　96　　年　　4 　　月　　30　　日
                民事第一庭　審判長  法　官　郭琇玲
                                    法　官　吳爭奇
                                    法　官　卓立婷
以上正本係照原本作成。
本裁定除以適用法規顯有錯誤為理由，並經本院許可外，不得再
抗告。如提起再抗告，應於收受後10日內，向本院提出再抗告狀
，並繳納再抗告費新台幣1,000 元。
中　　華　　民　　國　　96　　年　　5 　　月　　1 　　日
                                    書記官　冒佩妤
